【裁判字號】    89,簡上,284
【裁判日期】    900406
【裁判案由】    賭博
【裁判全文】
臺灣板橋地方法院刑事判決                        八十九年度簡上字第二八四號
    上  訴  人
    即公 訴 人  臺灣板橋地方法院檢察署檢察官
    被      告  甲○○
右上訴人因被告賭博案件，不服本院八十九度簡字第二○六號中華民國八十九年十一
月七日第一審判決（起訴案號：八十九年度偵字第九五一九號），提起上訴，本院管
轄之第二審合議庭判決如左：
    主  文
原判決撤銷。
甲○○連續意圖營利，聚眾賭博，累犯，處有期徒刑陸月，併科罰金萬元；有期徒
刑如易科罰金，罰金如易服勞役，均以佰元折算壹日。
扣案之碗公貳個、骰子伍佰顆、新臺幣萬捌仟伍佰元均沒收。
    事  實
一、甲○○前於民國八十三年間因違反麻醉藥品管理條例案件，經臺灣臺北地方法院
    判處有期徒刑四月，如易科罰金以三百元折算一日，緩刑四年確定，詎緩刑中又
    因違反麻醉藥品管理條例案件，經臺灣臺北地方法院判處有期徒刑五月，如易科
    罰金以三百元折算一日，並經臺灣高等法院於八十五年九月二十六日判決上訴駁
    回確定，而於八十五年十一月二十六日以易科罰金執行完畢，另前開確定判決緩
    刑之宣告亦因而遭撤銷，而於八十六年三月十七日以易科罰金執行完畢，仍不知
    悔改，竟基於概括之意圖營利之犯意，先於民國八十九年五月十日凌晨零時起，
    提供其所承租坐落於臺北縣土城市○○路○段一三三號三樓處所做為賭博場所，
    聚集不特定之人，以四顆骰子擲注於碗公內比點數大小，各人可輪流作莊並任意
    下注，惟最高以新臺幣（下同）五千元為上限之方式賭博財物，並約定由甲○○
    於賭客每贏三千元時抽取五十元、每贏五千元時抽取一百元之方式牟利，該批賭
    客賭玩至當日早晨五時許，始行結束離去。甲○○復基於同前之概括之意圖營利
    犯意，次於八十九年五月十一日凌晨零時起，再提供上開處所並聚集張金釵、邱
    金殿、林九漳、吳進輝、許博仁、朱國泰、詹則敬、沈政文、王天助、洪國棟、
    吳益在、李春輝、李志強、鄭阿發、何貞哲、蔡瑞彬、李美雲、曹森桂、陳文玉
    等十九人（均另由警察機關依違反社會秩序維護法裁處），以前開同一方式賭博
    財物並抽頭牟利，迄於八十九年五月十一日凌晨二時許，為警循線當場在上址查
    獲，並扣得甲○○所有供聚賭所用之碗公二個、骰子五百顆（起訴書贅載麻將一
    副，應予更正），及甲○○因此所得抽頭金三萬八千五百元。
二、案經臺北縣警察局土城分局報請臺灣板橋地方法院檢察署檢察官偵查起訴。
    理  由
一、訊據被告甲○○對於右揭事實坦承不諱，核與賭客陳文玉等十九人於警訊供述及
    現場查獲之警員陳睦通於偵查中指證情節相符，並有扣案之碗公二個、骰子五百
    顆及抽頭金三萬八千五百元扣案可稽，事證至為明確，被告犯行洵堪認定。
二、核被告所為，係犯刑法第二百六十八條之意圖營利供給賭博場所罪及意圖營利聚
    眾賭博罪。被告先後二次供給賭博場所並聚眾賭博之行為，時間緊接，犯罪構成
    要件相同，顯係基於概括之犯意反覆為之，均應依連續犯之規定論以一罪並依法
    加重其刑。公訴意旨雖未就被告於八十九年五月十日零時起至當日五時止之部分
    犯行起訴，惟上開未起訴部分與已起訴之同年月十一日零時至二時許之部分犯行
    ，有連續犯之裁判上一罪關係，而為起訴效力所及，本院自得併予審理。而被告
    所犯上開意圖營利供給賭博場所罪及意圖營利聚眾賭博罪乃係一行為而觸犯數罪
    名，為想像競合犯，應從一情節較重之意圖營利聚眾賭博罪處斷。又被告有如事
    實欄所示之前科，有臺灣高等法院檢察署刑案紀錄簡覆表在卷可憑，其受有期徒
    刑之執行完畢後，五年以內再犯有期徒刑以上之本罪，為累犯，應依法加重其刑
    ，並遞加之。
三、原審以被告犯行明確，依法論罪科刑，固非無見，惟查被告係基於概括犯意，先
    於八十九年五月十日零時起即供給上開場所聚眾賭博，於當日五時結束後，次於
    同年月十一日零時再行供給上開場所聚眾賭博，迄當日凌晨二時許始為警查獲之
    事實，已如前述，並為被告於警訊（見偵查卷第七頁背面）及本院審理訊問時所
    自白不諱，原審誤認被告係八十九年五月十日晚上十時三十分許起提供場所聚眾
    賭博，又僅認係一次犯行而漏未認定係先後二次犯行並以連續犯處斷，復未併論
    以意圖營利供給賭博場所罪及意圖營利聚眾賭博罪之想像競合犯，並依刑法第五
    十五條規定從一重處斷，均有未合，公訴人上訴意旨以原審處刑過輕指為不當，
    而原判決既有可議，無可維持，自應予以撤銷，由本院管轄之第二審合議庭自為
    判決。爰審酌被告犯罪之動機、目的、手段，所生之危害情節及犯罪後態度等一
    切情狀，量處如主文第二項所示之刑示懲，又被告行為後，刑法第四十一條已於
    九十年一月十日修正公布施行，並於同年月十二日生效，其得易科罰金之罪已變
    更放寬為犯最重本刑為五年以下有期徒刑以下之刑之罪，比較新舊法結果，對被
    告並無不利，依刑法第二條第一項前段之規定，應適用裁判時之法律，爰依裁判
    時之修正後刑法第四十一條第一項前段規定就所處有期徒刑部分諭知易科罰金之
    折算標準，並就所科罰金部分諭知易服勞役之折算標準。扣案之碗公二個、骰子
    五百顆係被告所有供犯罪所用之物，另抽頭金三萬八千五百元係被告因犯罪所得
    之物，業據其自承在卷，均應依法宣告沒收。至為警查獲之賭資四十萬元及支票
    六張（面額共計五十三萬元），並非被告所有之物，警察機關亦未隨案移送，而
    係查獲之賭客等人所有，在非公眾得出入之職業賭博場所賭博之財物，並已由警
    察機關自行依違反社會秩序維護法規定處理（見臺北縣警察局土城分局刑事案件
    報告書犯罪事實欄所載），自不得於本案併予宣告沒收，公訴人所請予以宣告沒
    收云云，尚有誤會，併予敘明。
據上論斷，應依刑事訴訟法四百五十五條之一第一項、第三項、第三百六十九條第一
項前段、第三百六十四條、第二百九十九條第一項前段，刑法第五十六條、第二百六
十八條、第五十五條、第四十七條、第二條第一項前段、第四十一條第一項前段、第
四十二條第二項、第三十八條第一項第二款、第三款，罰金罰鍰提高標準條例第一條
前段、第二條判決如主文。
本案經檢察官郭緯中到庭執行職務。
中      華      民      國      九十      年      四      月    二十    日
                              臺灣板橋地方法院刑事第六庭
                                  審判長法  官  張  谷  輔
                                        法  官  林  漢  強
                                  受  命法  官  朱  耀  平
右正本證明與原本無異
本件不得上訴
                                        書記官  黃  炎  煌
中      華      民      國      九十      年      四      月    二十    日
附錄本案論罪科刑法條全文：
刑法第二百六十八條
意圖營利，供給賭博場所或聚眾賭博者，處三年以下有期徒刑，得併科三千元以下罰
金。


司法院資訊處製作；財團法人民間司法改革基金會備份。
